Contato

18-996159173 (Mobile) ferreirabs@msn.com

www.linkedin.com/in/ferreirabs (LinkedIn)

g.dev/ferreirabs (Other) www.cloudskillsboost.google/ public_profiles/80dfc5a1b522-47ab-9eb4-520d1ee339d7 (Other)

Principais competências SQL

Linux

KVM em Linux

Certifications

Insights from Data with BigQuery 19 FDD

Analyzing and Visualizing Data in Looker

Deploy and Manage Cloud Environments with Google Cloud

Build and Secure Networks in Google Cloud

Bruno Ferreira

Instrutor de Formação Profissional

Presidente Prudente, São Paulo, Brasil

Resumo

Desde 2004 trabalho na área da saúde, no inicio em atividades administrativas, posteriormente em tecnologia da informação, em softwarehouse detentora de erp de gestão hospitalar.

Consultor de T.I. desde 2017, com ênfase em linux, virtualização com kvm.

Experiência

Senai "Santo Paschoal Crepaldi" Instrutor de Formação Profissional dezembro de 2023 - Present (1 ano 7 meses)

Presidente Prudente, São Paulo, Brazil

ferreirabs Servicos

Consultor T.I.

setembro de 2017 - Present (7 anos 10 meses)

Presidente Prudente, São Paulo, Brazil

- -Implementação de servidores Linux.
- -Implementação de Firewall pfsense.
- -Virtualização com KVM (Virt Manager, proxmox).
- -Docker
- Implementação de nextcloud com lets encrypt.
- Implementação GLPI (software gerenciamento de chamados open Source).

Lucedata Informatica

Executivo de suporte técnico fevereiro de 2013 - Present (12 anos 5 meses)

- Analise de Requisitos de software.
- Implementação/Migração de software.
- Suporte técnico ao usuário, em software de saúde.
- Consulta SQL (banco de dados Firebird).

Autônomo

Gerente de projetos

abril de 2023 - novembro de 2023 (8 meses)

São Paulo, Brasil

Clinica Nossa Senhora Aparecida S/S Ltda Faturista Hospitalar junho de 2006 - janeiro de 2013 (6 anos 8 meses)

Faturamento Hospitalar

Financeiro

Almoxarifado

Fundação Mirim de Presidente Prudente Auxiliar de Comercio setembro de 2004 - maio de 2006 (1 ano 9 meses)

Formação acadêmica

Unoeste

Administrador, Administração de Empresas · (2011 - 2013)

Unoeste

Contador, Ciências Contábeis · (2006 - 2009)

Fatec Presidente Prudente

Curso Superior de Tecnologia (CST), Análise de Sistemas de Computação · (junho de 2016 - dezembro de 2019)